臺灣高等法院刑事裁定
109年度聲字第5053號
聲  請  人  臺灣高等檢察署檢察官
受  刑  人  司徒宇




上列聲請人因受刑人數罪併罰有二裁判以上，聲請定其應執行之
刑（聲請案號：臺灣高等檢察署109年度執聲字第2591號），本
院裁定如下：
    主  文
司徒宇犯如附表所示各罪所處之刑，應執行有期徒刑捌年陸月。
    理  由
一、聲請意旨略以：受刑人司徒宇因違反毒品危害防制條例等數
    罪，先後經判決確定如附表，應依刑法第53條、第50條第1
    項第1款、第2項、第51條第5款之規定，定其應執行之刑，
    爰依刑事訴訟法第477條第1項之規定聲請定應執行之刑等語
    。
二、按裁判確定前犯數罪者，併合處罰之；數罪併罰有二裁判以
    上者，應依刑法第51條之規定定其應執行之刑；宣告多數有
    期徒刑者，於各刑中之最長期以上，各刑合併之刑期以下，
    定其刑期，但不得逾30年，刑法第50條第1項、第53條、第5
    1條第5款分別定有明文。
三、經查：受刑人犯如附表所示之31罪，前經臺灣桃園地方法院
    、臺灣新竹地方法院、臺灣新北地方法院及本院分別判處如
    附表所示之刑，均經確定在案（聲請書誤載部分更正如附表
    所示），且附表編號2至15所示之罪為附表編號1所示之裁判
    確定前所犯，此有本院被告前案紀錄表及上開刑事判決在卷
    可稽。其中受刑人所犯如附表編號2、4、7、8、12至15所示
    之罪所處之刑均得易科罰金，附表編號1、3、5、6、9至11-
    4所示之罪所處之刑則均不得易科罰金，原不得合併定應執
    行刑。然受刑人業已請求檢察官就附表所示31罪合併聲請定
    應執行刑，此有臺灣桃園地方檢察署依102年1月23日修正之
    刑法第50條調查受刑人是否聲請定應執行刑調查表在卷可稽
    （見本院卷第15頁），合於刑法第50條第2項之規定，檢察
    官就附表所示各罪所處之有期徒刑，聲請合併定應執行刑，
    本院審核認聲請為正當。爰審酌受刑人所犯如附表所示之31
    罪，分別為竊盜犯罪、收受贓物罪、詐欺取財罪，其中附表
    編號1至13所示之罪均為竊盜犯罪，其犯罪類型、行為態樣
    、手段、動機及所侵害法益均相似，彼此間之責任非難重複
    程度甚高，與附表編號14、15所示之罪，其犯罪類型、行為
    態樣、手段、動機及所侵害法益均不相同，各罪間之責任非
    難重複程度較低，兼衡受刑人犯如附表編號7至8所示之罪，
    曾經臺灣新北地方法院判決應執行有期徒刑9月，如附表編
    號11-1至11-4所示之罪，曾經臺灣桃園地方法院判決定執行
    刑為有期徒刑3年6月，如附表編號12所示之罪，曾經臺灣桃
    園地方法院判決定執行刑為有期徒刑1年4月，如附表編號14
    至15所示之罪，曾經本院判決定執行刑為有期徒刑3月確定
    等情，而為整體非難評價後，爰應定其應執行刑為有期徒刑
    8年6月。
據上論斷，應依刑事訴訟法第477條第1項，刑法第50條第2項、
第53條、第51條第5款，裁定如主文。
中　　華　　民　　國　　109 　年　　12　　月　　31　　日
　　　　　　　  　刑事第二十三庭審判長法　官  許永煌
　　　　　　　　　　　　　　　　　    法　官  黃美文
　　　　　　　　　　　　　　　　　    法　官  雷淑雯
以上正本證明與原本無異。
不得抗告。
                                      書記官  林立柏
中　　華　　民　　國　　110 　年　　1 　　月　　5 　　日
附表
編            號  1 2 3 罪            名  結夥三人以上、毀壞門扇、侵入住宅竊盜 竊盜 踰越牆垣竊盜 宣     告     刑  有期徒刑7月 有期徒刑2月，如易科罰金，以新臺幣1仟元折算1日。 有期徒刑7月 犯   罪  日   期  103年3月11日 103年7月31日 103年9月9日 偵查（自訴）機關 年  度   案  號  臺灣桃園地方檢察署103年度偵緝字第1425號 臺灣新竹地方檢察署104年度偵字第8237號 臺灣新竹地方檢察署104年度偵字第2487號 最  後 事實審 法    院 臺灣桃園地方法院      臺灣新竹地方法院 臺灣新竹地方法院  案    號 104年度審易字第367號 106年度竹簡緝字第1號 106年度易緝字第9號  判決日期 104年5月6日 106年2月24日 106年3月16日 確  定 判  決 法    院 臺灣桃園地方法院      臺灣新竹地方法院 臺灣新竹地方法院  案    號 104年度審易字第367號 106年度竹簡緝字第1號 106年度易緝字第9號  確定日期 104年6月8日 106年4月5日 106年3月16日 備            註  臺灣桃園地方檢察署106年度執緝字第230號 臺灣新竹地方檢察署106年度執字第2132號 （臺灣桃園地方檢察署106年度執助字第1279號） 臺灣新竹地方檢察署106年度執字第2422號 （臺灣桃園地方檢察署106年度執助字第1456號） 

編            號  4 5 6 罪            名  攜帶兇器竊盜 攜帶兇器竊盜 侵入住宅竊盜 宣     告     刑  有期徒刑6月，如易科罰金，以新臺幣1仟元折算1日。 有期徒刑7月 有期徒刑10月 犯   罪  日   期  103年8月15日 103年8月15日 103年3月8日 偵查（自訴）機關 年  度   案  號  臺灣新竹地方檢察署104年度偵字第2000號 臺灣桃園地方檢察署106年度偵緝字第306號 臺灣桃園地方檢察署103年度偵字第25982號 最  後 事實審 法    院 臺灣新竹地方法院      臺灣桃園地方法院 臺灣桃園地方法院  案    號 106年度易緝字第10號 106年度審易字第1133號 106年度易緝字第24號  判決日期 106年3月24日 106年6月28日 106年6月30日 確  定 判  決 法    院 臺灣新竹地方法院      臺灣桃園地方法院 臺灣桃園地方法院  案    號 106年度易緝字第10號 106年度審易字第1133號 106年度易緝字第24號  確定日期 106年3月24日 106年7月24日 106年7月31日 備            註  臺灣新竹地方檢察署106年度執字第2861號 （臺灣桃園地方檢察署106年度執助字第1623號） 臺灣桃園地方檢察署106年度執字第15901號 臺灣桃園地方檢察署106年度執字第12055號 

編            號  7 8 9 罪            名  竊盜 竊盜 毀壞門扇竊盜 宣     告     刑  有期徒刑4月，如易科罰金，以新臺幣1仟元折算1日（共2罪）。 有期徒刑2月，如易科罰金，以新臺幣1仟元折算1日。 有期徒刑7月 犯   罪  日   期  103年4月18日、 103年9月25日 103年4月19日 103年11月22日 偵查（自訴）機關 年  度   案  號  臺灣新北地方檢察署104年度偵字第6523、6551、7228號   最  後 事實審 法    院 臺灣新北地方法院      臺灣新北地方法院      臺灣新北地方法院       案    號 106年度易緝字第36號 106年度易緝字第36號 106年度易緝字第36號  判決日期 106年7月3日 106年7月3日 106年7月3日 確  定 判  決 法    院 臺灣新北地方法院      臺灣新北地方法院      臺灣新北地方法院       案    號 106年度易緝字第36號 106年度易緝字第36號 106年度易緝字第36號  確定日期 106年8月1日 106年8月1日 106年8月1日 備            註  臺灣新北地方檢察署106年度執字第14336號 （臺灣桃園地方檢察署106年度執助字第2481號） 臺灣新北地方檢察署106年度執字第14336號 （臺灣桃園地方檢察署106年度執助字第2481號） 臺灣新北地方檢察署106年度執字第14337號 （臺灣桃園地方檢察署106年度執助字第2480號）   編號7至8經臺灣新北地方法院106年度易緝字第36號定應執行有期徒刑9月   

編            號  10 11-1 11-2 罪            名  攜帶兇器侵入住宅竊盜 結夥、攜帶兇器、毀壞門扇竊盜 毀越安全設備竊盜 宣     告     刑  有期徒刑10月 有期徒刑8月 有期徒刑8月 犯   罪  日   期  103年7月7日 103年4月27日晚間至同年月28日7時30分許之某時 103年7月24日 偵查（自訴）機關 年  度   案  號  臺灣桃園地方檢察署103年度偵字第18782、22244號 臺灣桃園地方法院檢察署103年度偵字第23818、25396、26409號、104年度偵字第4174、4182、4651、4652、4882、5215、5339、5340、5351、5360、6035、6160號；追加起訴案號：臺灣桃園地方法院檢察署103年度偵字第12789號、104年度偵字第7142號；移送併辦案號：臺灣新北地方法院檢察署104年度偵字第6523號，臺灣桃園地方法院檢察署104年度偵字第13813號  最  後 事實審 法    院 臺灣桃園地方法院      臺灣桃園地方法院      臺灣桃園地方法院       案    號 106年度易緝字第30號 106年度易緝字第25、26號 106年度易緝字第25、26號  判決日期 106年8月4日 106年8月4日 106年8月4日 確  定 判  決 法    院 臺灣桃園地方法院      臺灣桃園地方法院      臺灣桃園地方法院       案    號 106年度易緝字第30號 106年度易緝字第25、26號 106年度易緝字第25、26號  確定日期 106年8月28日 106年9月4日 106年9月4日 備            註  臺灣桃園地方檢察署106年度執字第12814號 臺灣桃園地方檢察署107年度執字第2008號 臺灣桃園地方檢察署107年度執字第2008號    編號11-1至11-4經臺灣桃園地方法院106年度易緝字第25、26號定應執行有期徒刑3年6月  

編            號  11-3 11-4 12 罪            名  攜帶兇器、毀越安全設備竊盜 攜帶兇器竊盜 竊盜 宣     告     刑  有期徒刑8月 有期徒刑8月（共8罪） 有期徒刑4月，如易科罰金，以新臺幣1仟元折算1日（共6罪）。 犯   罪  日   期  103年7月28日 103年8月12日、 103年8月12日、 103年8月29日、 103年11月25日、 103年8月21日、 103年4月30日、 103年9月16日、 103年12月1日 103年5月15日、 103年10月5日、 103年12月20日、 103年12月14日、 103年12月15日、 103年11月18日 偵查（自訴）機關 年  度   案  號  臺灣桃園地方法院檢察署103年度偵字第23818、25396、26409號、104年度偵字第4174、4182、4651、4652、4882、5215、5339、5340、5351、5360、6035、6160號；追加起訴案號：臺灣桃園地方法院檢察署103年度偵字第12789號、104年度偵字第7142號；移送併辦案號：臺灣新北地方法院檢察署104年度偵字第6523號，臺灣桃園地方法院檢察署104年度偵字第13813號   最  後 事實審 法    院 臺灣桃園地方法院      臺灣桃園地方法院      臺灣桃園地方法院       案    號 106年度易緝字第25、26號 106年度易緝字第25、26號 106年度易緝字第25、26號  判決日期 106年8月4日 106年8月4日 106年8月4日 確  定 判  決 法    院 臺灣桃園地方法院      臺灣桃園地方法院      臺灣桃園地方法院       案    號 106年度易緝字第25、26號 106年度易緝字第25、26號 106年度易緝字第25、26號  確定日期 106年9月4日 106年9月4日 106年9月4日 備            註  臺灣桃園地方檢察署107年度執字第2008號 臺灣桃園地方檢察署107年度執字第2008號 臺灣桃園地方檢察署107年度執字第2009號   編號11-1至11-4經臺灣桃園地方法院106年度易緝字第25、26號定應執行有期徒刑3年6月  編號12經臺灣桃園地方法院106年度易緝字第25、26號定應執行有期徒刑1年4月 

編            號  13 14 15 罪            名  竊盜 收受贓物 詐欺取財 宣     告     刑  有期徒刑5月，如易科罰金，以新臺幣1仟元折算1日。 有期徒刑2月，如易科罰金，以新臺幣1仟元折算1日。 有期徒刑2月，如易科罰金，以新臺幣1仟元折算1日。 犯   罪  日   期  103年12月5日 103年10月12日至同年月15日 103年10月15日 偵查（自訴）機關 年  度   案  號  臺灣桃園地方檢察署106年度偵字第11475號 臺灣桃園地方檢察署106年度偵緝字第364號  最  後 事實審 法    院 臺灣桃園地方法院      臺灣高等法院      臺灣高等法院       案    號 107年度審簡字第151號 108年度上易字第1799號 108年度上易字第1799號  判決日期 107年5月24日 108年12月25日 108年12月25日 確  定 判  決 法    院 臺灣桃園地方法院      臺灣高等法院      臺灣高等法院       案    號 107年度審簡字第151號 108年度上易字第1799號 108年度上易字第1799號  確定日期 107年6月18日 108年12月25日 108年12月25日 備            註  臺灣桃園地方檢察署107年度執字第11670號 臺灣桃園地方檢察署109年度執字第3207號 臺灣桃園地方檢察署109年度執字第3207號    編號14至15經臺灣高等法院108年度上易字第1799號定應執行有期徒刑3月